【裁判字號】    95,易,766
【裁判日期】    951211
【裁判案由】    竊盜
【裁判全文】
臺灣彰化地方法院刑事判決               95年度易字第766號
公  訴  人  臺灣彰化地方法院檢察署檢察官
被      告  甲○○
選任辯護人  羅豐胤律師
            洪明儒律師
上列被告因竊盜案件，經檢察官提起公訴（95年度偵字第4801號
），及移送併案審理（95年度偵字第6130號），於本院準備程序
中，被告就被訴均為有罪之陳述，經裁定改行簡式審判程序，本
院判決如下：
    主  文
甲○○共同連續攜帶兇器、毀壞門扇、於夜間侵入住宅竊盜，累
犯，處有期徒刑壹年捌月。扣案之千斤頂壹個、螺絲起子壹支、
油壓剪壹支均沒收。
    犯罪事實及理由
一、犯罪事實部分：
    甲○○前曾於民國87年間，因妨害兵役治罪條例案件，經臺
    灣嘉義地方法院以87年度嘉簡字第377 號，判處有期徒刑 3
    月確定；又於87年間，因竊盜案件，經臺灣嘉義地方法院以
    87年度易字第916 號，判處有期徒刑3 年確定，上開2 罪入
    監接續執行後，於90年9 月21日縮短刑期假釋出監，並於91
    年11月1 日假釋期滿未經撤銷，以已執行完畢論。詎其猶不
    知悔改，因缺錢花用，竟意圖為自己不法所有之概括犯意，
    或獨自1 人（如附表壹編號2） ，或與陳宗瑋（如附表壹編
    號3 、4 ，另就陳宗瑋涉犯之竊盜案件，業經臺灣雲林地方
    法院判處有期徒刑1 年2 月）基於共同竊盜之犯意聯絡及行
    為分擔，連續3 次於附表壹所示之時間、地點，以附表壹編
    號2 、3 、4 所示之犯罪方式，竊取如附表壹編號2 、3 、
    4 所示被害人戊○○等人所有，如附表壹編號2 、3 、4 所
    示之財物得手；甲○○另承前意圖為自己不法所有之竊盜犯
    意，於附表壹編號1 所示之時、地，以附表壹編號1 所示之
    犯罪方式，著手欲竊取丁○○住處之財物，然未及得手，因
    聽聞狗吠聲，即心虛逃逸。嗣於甲○○、陳宗瑋甫竊取完附
    表壹編號3 、4 所示之財物後，於當天凌晨4 時45分，甲○○駕車搭載陳宗瑋行經彰化縣彰化市○○路及建國南路口附
    近，因警懷疑該車內人員涉及竊盜案件，即欲上前攔查，甲○○見狀遂駕車加速逃逸，嗣後甲○○、陳宗瑋下車逃逸躲
    藏，惟仍於當日凌晨5 時30分許，在彰化縣彰化市○○路 3
    段85巷25號前，為警查獲，經警目視車內，察覺有附表壹編
    號3 、4 所示之遭竊財物，而得知上情，並扣得甲○○所有
    ，供其與陳宗瑋犯附表壹編號3 、4 所示竊盜所用之千斤頂
    1 個、螺絲起子1 支、油壓剪1 支，及甲○○所有，與本案
    無關，且非屬違禁物之老虎鉗1 支及扳手1 支。
二、被告甲○○於本院準備程序中，就上揭犯罪事實均為有罪之
    陳述，且所犯係死刑、無期徒刑、最輕本刑為3 年以上有期
    徒刑以外之罪，經本院合議庭依刑事訴訟法第273 條之1第1
    項之規定，裁定由受命法官1 人獨任進行簡式審判程序。
三、本案證據：
    證人即被害人丁○○之證述（見95年度偵字第6130號卷第
      11 頁 至第12頁及本院95年11月27日審判筆錄）。
    證人即被害人戊○○之證述（見95年度偵字第6130號卷第
      9 頁至第10頁）。
    證人即被害人乙○○之證述（見彰警分偵字第0950011819
      號卷第16頁至第17頁）。
    證人即被害人丙○○之證述（見95年度偵字第6130號卷第
      13頁至第14頁）。
    證人共犯陳宗瑋之證述。
    贓物認領保管單2 紙（見彰警分偵字第0950011819號卷第
      33頁、95年度偵字第6130號卷第19頁）。
    現場照片12紙（見彰警分偵字第0950011819號卷第44頁至
      第46頁，95年度偵字第6130號卷第15頁至第17頁）。
    監視器攝錄照片3 紙（見彰警分偵字第0950011819號卷第
      47頁、95年度偵字第6130號卷第21頁）。
    扣案之千斤頂1個、螺絲起子1支、油壓剪1支均沒收。
    被告之自白。
四、我國刑法於94年2 月2 日修正公布，95年7 月1 日施行（下
    稱新法；修正前刑法下稱舊法）後，依最高法院95年度第 8
    次刑事庭會議決議內容，有關新舊法之適用原則如下：
    (一)新法第2條第1項之規定，係規範行為後法律變更所生新舊
      法律比較適用之準據法，於新法施行後，應適用新法第 2
      條第1項之規定，為「從舊從輕」之比較。
    (二)基於罪刑法定原則及法律不溯及既往原則，行為之處罰，
      以行為時之法律有明文規定者為限，必行為時與行為後之
      法律均有處罰之規定，始有新法第2條第1項之適用。
    (三)比較時應就罪刑有關之共犯、未遂犯、想像競合犯、牽連
      犯、連續犯、結合犯，以及累犯加重、自首減輕暨其他法
      定加減原因（如身分加減）與加減例等一切情形，綜其全
      部罪刑之結果而為比較。
    (四)從刑附屬於主刑，除法律有特別規定者外，依主刑所適用
      之法律。
    本件被告行為後，刑法關於共同正犯、連續犯及累犯等規定
    均有修正，依前揭最高法院95年度第8 次刑事庭會議決議內
    容，應綜其全部罪刑之結果而為比較後，始得判斷應適用新
    法或舊法，經本院為如附表貳所示之比較後，認本案依刑法
    第2 條第1 項前段，就共同正犯、連續犯及累犯等適用，應
    依舊法適用，且就從刑部分，亦應適用舊法之規定。
五、起訴書犯罪事實欄中雖僅記載被告所為如附表壹編號3 所示
    之竊盜犯行，而未論及其餘部分，惟犯罪事實部分所記載之
    其餘移送併案審理之竊盜犯行，與起訴書記載部分，既有修
    正刪除前刑法第56條連續犯之裁判上一罪關係，基於審判不
    可分原則，本院自應併予審理。
六、應依刑事訴訟法第273 條之1 第1 項、第299 條第1 項前段
    、第310 條之2 、第454 條第1 項，刑法第2 條第1 項前段
    、修正前刑法第28條，修正刪除前刑法第56條，刑法第 321
    條第1 項第1 、2 、3 款、修正前刑法第47條、第38條第 1
    項第2 款，判決如主文。
七、如不服本判決，應於判決送達後10日內，向本院提出上訴狀
    （須附繕本），上訴於臺灣高等法院臺中分院。
本案經檢察官吳宗達到庭執行職務。
中    華    民    國    95    年    12    月    11    日
                  刑事第二庭   法  官  簡婉倫
以上正本證明與原本無異。
如不服本判決，應於判決送達後10日內，向本院提出上訴狀（ 須
附繕本 ）。
告訴人或被害人對於判決如有不服具備理由請求檢察官上訴者，
其上訴期間之計算係以檢察官收受判決正本之日期為準。
中    華    民    國    95    年    12    月    11    日
                               書記官
附錄本案論罪科刑法條：
中華民國刑法第321條
犯竊盜罪而有左列情形之一者，處 6 月以上、 5 年以下有期徒刑：
一  於夜間侵入住宅或有人居住之建築物、船艦或隱匿其內而犯之
    者。
二  毀越門扇、牆垣或其他安全設備而犯之者。
三  攜帶兇器而犯之者。
四  結夥三人以上而犯之者。
五  乘火災、水災或其他災害之際而犯之者。
六  在車站或埠頭而犯之者。
前項之未遂犯罰之。
附表壹：
┌─┬────┬──────┬──────┬────┬────────────┬─────────┬──────┐
│編│ 行為人 │  犯罪時間  │  犯罪地點  │ 被害人 │      犯 罪 方 式       │所得財物（新臺幣）│  所犯法條  │
│號│        │            │            │        │                        │                  │            │
├─┼────┼──────┼──────┼────┼────────────┼─────────┼──────┤
│１│甲○○│95年3 月9 日│彰化縣彰化市│ 丁○○ │甲○○徒手從屬具防閑性質│未及得手          │刑法第321 條│
│  │        │屬夜間之凌晨│實踐路163 巷│        │屬安全設備之冷氣孔踰越爬│                  │第2 項、第1 │
│  │        │2時         │8之1號      │        │入該住宅後，徒手在該址著│                  │項第2 款、第│
│  │        │            │            │        │手找尋財物，因聽聞夠吠聲│                  │1 款        │
│  │        │            │            │        │，即心虛逃逸            │                  │            │
├─┼────┼──────┼──────┼────┼────────────┼─────────┼──────┤
│２│甲○○│95年3 月中旬│彰化縣彰化市│ 戊○○ │甲○○持其所有，客觀上足│5 兩重黃金約14條、│刑法第321 條│
│  │        │某日屬夜間之│工校街3 之2 │        │對人之生命、身體構成危險│金飾及金幣重約10兩│第1 項第3 款│
│  │        │凌晨2 時許  │號住宅      │        │，屬兇器之螺絲起子、油壓│、現金21,000元、洋│、第2 款、第│
│  │        │            │            │        │剪等工具，破壞該住宅屬安│酒10瓶            │1 款        │
│  │        │            │            │        │全設備之鐵窗後，再自屬安│                  │            │
│  │        │            │            │        │全設備之窗戶攀爬入屋，搜│                  │            │
│  │        │            │            │        │刮竊取屋內財物          │                  │            │
├─┼────┼──────┼──────┼────┼────────────┼─────────┼──────┤
│３│甲○○│95年5 月28日│彰化縣彰化市│ 乙○○ │由甲○○駕車搭載陳宗瑋，│洋酒19瓶、手錶10只│刑法第321 條│
│  │陳宗瑋│屬夜間之凌晨│永泰街53號住│        │尋找竊盜目標後，即由曲長│、玉佩4 塊、金鍊玉│第1 項第3 款│
│  │        │2 時        │處          │        │文在車內把風，推由陳宗瑋│佩1條、白金戒2 只 │、第2 款、第│
│  │        │            │            │        │攜帶甲○○所有，客觀上足│、珍珠項鍊3 條、鑽│1 款        │
│  │        │            │            │        │對人之生命、身體構成危險│鍊1 條、金飾模型馬│            │
│  │        │            │            │        │，屬兇器之千斤頂1 個、螺│8 隻、茶葉1 斤、民│            │
│  │        │            │            │        │絲起子1 支及油壓剪1 支，│國56年版10元紙鈔9 │            │
│  │        │            │            │        │毀壞該址屬門扇之鐵捲門後│張、民國50年版1 元│            │
│  │        │            │            │        │，陳宗瑋即進入該宅竊取財│紙鈔3 張、玉手鐲1 │            │
│  │        │            │            │        │物                      │只、古製佛像 4尊、│            │
│  │        │            │            │        │                        │集郵簿1 本、正官庄│            │
│  │        │            │            │        │                        │高麗蔘1 盒、高麗蔘│            │
│  │        │            │            │        │                        │粉1 盒、龍銀3 枚、│            │
│  │        │            │            │        │                        │現金7,305 元、SONY│            │
│  │        │            │            │        │                        │廠牌電漿電視1 臺、│            │
│  │        │            │            │        │                        │DVD 放影機1 臺、CO│            │
│  │        │            │            │        │                        │MPAQ電腦1臺       │            │
├─┼────┼──────┼──────┼────┼────────────┼─────────┼──────┤
│４│甲○○│95年5 月28日│彰化縣彰化市│丙○○  │由甲○○駕車搭載陳宗瑋，│印尼紙幣2,700 元（│刑法第321 條│
│  │陳宗瑋│屬夜間之凌晨│辭修北路135 │        │尋找竊盜目標後，即由曲長│併辦意旨書誤載為7,│第1 項第3 款│
│  │        │3時         │巷2號住宅內 │        │文在車內把風，推由陳宗瑋│200 元）、新加坡紙│、第2 款、第│
│  │        │            │            │        │攜帶甲○○所有，客觀上足│幣1 元、DVD 放影機│1 款        │
│  │        │            │            │        │對人之生命、身體構成危險│1 臺、人蔘粉1罐   │            │
│  │        │            │            │        │，屬兇器之千斤頂1 個、螺│                  │            │
│  │        │            │            │        │絲起子1 支及油壓剪1 支，│                  │            │
│  │        │            │            │        │毀壞該址屬門扇之鐵捲門上│                  │            │
│  │        │            │            │        │鐵條後，陳宗瑋即進入該宅│                  │            │
│  │        │            │            │        │竊取財物                │                  │            │
└─┴────┴──────┴──────┴────┴────────────┴─────────┴──────┘
附表貳：
┌──┬─────┬─────────────────────────┐
│編號│修正事項  │  以各別修正事項討論新、舊法之比較適用            │
├──┼─────┼─────────────────────────┤
│ 1  │共同正犯  │刑法第28條有關共同正犯之規定，僅作文字修正，對於狹│
│    │          │義共同正犯（指有犯意聯絡及行為分擔之數行為人）之認│
│    │          │定，不生任何影響                                  │
├──┼─────┼─────────────────────────┤
│ ２ │連續犯    │被告行為後，刑法第56條連續犯之規定，業經刪除，則被│
│    │          │告之犯行，因行為後新法業已刪除連續犯之規定，此刪除│
│    │          │雖非犯罪構成要件之變更，但已顯已影響行為人刑罰之法│
│    │          │律效果，自屬法律有變更，且比較新、舊法結果，以舊法│
│    │          │對被告較為有利                                    │
├──┼─────┼─────────────────────────┤
│ ３ │累犯      │刑法第47條原規定：「受有期徒刑之執行完畢，或受無期│
│    │          │徒刑或有期徒刑之執行而赦免後，5年以內再犯有期徒刑 │
│    │          │以上之罪者，為累犯，加重本刑至2分之1。」，修正後第│
│    │          │47條第1項規定：「受徒刑之執行完畢，或一部之執行而 │
│    │          │赦免後，5年以內故意再犯有期徒刑以上之罪者，為累犯 │
│    │          │，加重本刑至2 分之1 」。被告本案所犯係故意為之，其│
│    │          │修正前後結果並無不同                              │
├──┴─────┴─────────────────────────┤
│總結：本案綜合前開結果，仍應適用舊法之規定，且依從刑附屬於主刑之原則│
│，本案之沒收，亦應適用舊法第38條之規定                              │
└──────────────────────────────────┘


司法院資訊處製作；財團法人民間司法改革基金會備份。
